【裁判字號】    89,訴,149
【裁判日期】    890605
【裁判案由】    毒品危害防制條例
【裁判全文】
臺灣士林地方法院刑事判決                          八十九年度訴字第一四九號
    公  訴  人  臺灣士林地方法院檢察署檢察官
    被      告  甲○○
右列被告因毒品危害防制條例案件，經檢察官提起公訴 (八十九年度偵緝字第二五號
)，及函請併案審理（八十八年偵字第七六三七號、八十九年毒偵字第二六五號），
本院判決如左：
    主  文
甲○○連續施用第二級毒品，處有期徒刑月，扣案之吸食器貳組、分裝袋壹包又肆
拾壹個、吸管壹支及內含安非他命殘渣（量微無法析離秤重）之袋子肆個均沒收，含
安非他命殘渣之袋子肆個並銷燬之；又轉讓第二級毒品，處有期徒刑陸月，應執行有
期徒刑捌月，扣案之吸食器貳組、分裝袋壹包又肆拾壹個、吸管壹支及含安非他命殘
渣（量微無法析離秤重）之袋子肆個均沒收，含安非他命殘渣之袋子肆個並銷燬之。
    事  實
一、甲○○前因施用第二級毒品案件，經本院裁定送觀察、勒戒後，認無繼續施用毒
    品之傾向，由台灣士林地方法院檢察署檢察官於民國八十八年六月二日以八十七
    年度偵字第九０二八號不起訴處分確定，竟不知悔改，復基於概括犯意，自八十
    八年七月十八日起至八十九年一月十日止，將其所買之第二級毒品安非他命置於
    所購之分裝袋內，並在台北縣汐止市○○街二八號二樓住處，以其所有之吸管將
    安非他命置於其所有之吸食器內，再用火燒烤以吸食煙氣之方式，連續多次施用
    第二級毒品安非他命，平均一星期施用一次。復於八十八年九月十三日晚間七時
    許（公訴人誤書為九時），在上址住處，無償轉讓約三至四口施用量之安非他命
    予其女友乙○○施用（乙○○施用部分業經檢察官另行聲請觀察勒戒）。嗣於八
    十八年七月十九日晚上十一時三十分，在台北縣汐止市鄉○路○段一六九號二０
    五室，查獲並扣得其所有之內有安非他命殘渣（量微無法析離秤重）之袋子一個
    、用以裝安非他命以供施用之分裝袋一包。次於八十八年九月十三日晚上九時許
    及八十九年一月十一日上午七時，分別在上址為警查獲，八十八年九月十三日扣
    得第二級毒品安非他命一袋（淨重０．０二七六公克，全數取樣鑑析用罄餘空袋
    一個）、甲○○所有供施用安非他命之吸食器二組及預備用以裝安非他命之分裝
    袋四十個，八十九年一月十一日則扣得其所有含安非他命殘渣（量微無法析離秤
    重）之袋子三個及用以舀安非他命之吸管一支。甲○○施用安非他命部分，經依
    本院以八十八年度毒聲字第二０六三號裁定送觀察、勒戒後，有繼續施用毒品傾
    向。
二、案經臺北市政府警察局大安分局報請臺灣士林地方法院檢察署檢察官偵查起訴，
    及檢察官函請併案審理（八十八年偵字第七六三七號、八十九年毒偵字第二六五
    號）
    理  由
一、訊據被告甲○○，就上開施用安非他命之事實自白不諱，惟就轉讓安非他命部分
    ，被告雖坦認於上開時日有給乙○○安非他命施用，然辯稱：該安非他命係其與
    乙○○合資購買云云。經查：被告為警查獲後所採集之尿液，經送鑑驗，均呈安
    非他命陽性反應，此有台北市立療養院煙毒尿液檢驗報告書一紙、憲兵司令部刑
    事鑑識中心八十八年八月十日八八綱得字第一０七四二號鑑驗通知書及八十九年
    二月二十四日八九綱得字第０二四０九號鑑驗通知書各一紙及法務部調查局檢驗
    通知書一紙在卷可稽。而扣案疑似安非他命之物，經送憲兵司令部刑事鑑識中心
    鑑驗，確為安非他命，此有該中心八十八年十二月二十日八八綱得字第一七二九
    二號鑑驗通知書在卷可稽，此外復有事實欄所載之扣案證物可佐，堪認被告確有
    施用安非他命之犯行無訛，其上開自白堪信為真實。又被告前因施用第二級毒品
    案件，經法院裁定送觀察、勒戒後，認無繼續施用毒品之傾向，由台灣士林地方
    法院檢察署檢察官於八十八年六月二日以八十七年度偵字第九０二八號不起訴處
    分確定，有該不起訴處分書存卷可參。被告於五年內再犯毒品危害防制條例第十
    條第二項之罪，經裁定送觀察、勒戒，認有繼續施用毒品傾向，有本院八十八年
    度毒聲字第二０六三號裁定及臺灣士林看守所函附之證明書各一份在卷可憑，是
    足認被告係於不起訴處分確定後，五年內再施用安非他命，經觀察、勒戒後，認
    有繼續施用毒品傾向。次查證人乙○○於警訊中證稱：被告在其住處提供一次安
    非他命予其施用等語，於偵查中則證稱：第一次觀察勒戒後，僅八十八年九月十
    三日再施用安非他命，安非他命是朋友在施用時給我的，沒收錢等語，雖其未明
    確陳稱「朋友」為何人，而經本院傳喚、拘提，乙○○亦未到庭，惟參以乙○○
    在警訊中所供，及被告自承八十八年九月十三日與乙○○一起施用安非他命等語
    ，堪認乙○○所稱之朋友乃指被告。再佐以乙○○與被告為男女朋友關係、其自
    無誣陷被告之虞，堪認被告轉讓予乙○○施用之安非他命乃其所有，而非與乙○
    ○合資購買，被告上開所辯，洵為卸責之詞，不足採信。綜上所述，被告所犯上
    二犯行均堪認定，事證明確，應依法科。
二、查安非他命為毒品危害防制條例所謂之第二級毒品，觀諸該條例第二條第二項第
    二款規定甚明。核被告施用安非他命部分，係犯毒品危害防制條例第十條第二項
    施用第二級毒品罪。其施用安非他命前後持有第二級毒品安非他命之低度行為，
    應為施用第二級毒品之高度行為所吸收，不另論罪。其多次施用安非他命之犯行
    ，時間緊接，所犯罪名相同，顯係出於概括之犯意反覆為之，為連續犯，應依刑
    法第五十六條之規定以一罪論，並加重其刑。其無償轉讓安非他命予乙○○部分
    ，係犯毒品危害防制條例第八條第二項之轉讓第二級毒品罪。被告所犯上開二罪
    ，犯意各別，行為互殊，應分論併罰。檢察官函請併案審理之八十八年偵字第七
    六三七號、八十九年毒偵字第二六五號卷中，被告施用安非他命部分，雖未據公
    訴人記載於犯罪事實欄，惟此部分與前開經本院論罪科刑之施用安非他命部分，
    有連續犯之裁判上一罪關係，本院自得併予審理。爰審酌被告前已有吸用安非他
    命之前科，並經觀察、勒戒後，竟又再度施用，顯見其意志不堅，及其犯罪對身
    體健康所生之危害、施用之時間、次數，轉讓安非他命之數量暨其犯後態度等一
    切情狀，分別量處如主文所示之刑，並定執行刑。
三、扣案之吸食器二組（八十八年保管字第四四五０之吸食器）、分裝袋一包又四十
    一個（含一個裝因送驗而鑑析用罄之安非他命）、吸管一支，均為被告所有，且
    用以供或預備供施用安非他命（分裝袋），業分據被告及證人乙○○於警訊及本
    院初訊時陳明，均應依刑法第三十八條第一項第二款宣告沒收，雖被告嗣改稱上
    開吸食器中有一個及分裝袋四十個乃乙○○所有云云，然此與其前供不符，亦與
    乙○○所述不侔，自無從採信。至扣案之含安非他命殘渣之袋子四個，均為被告
    所有，且內之殘渣均為安非他命（量微無法析離秤重）等情，已據被告供明在卷
    ，查被告有施用安非他命之犯行，且上開袋子為其所有，就內之殘渣為何物，其
    知之至明，是其供稱該殘渣為安非他命至堪採信。內含安非他命殘渣之袋子四個
    ，其安非他命殘渣因已與上開袋子無從分離而分別處理，應認為係違禁物安非他
    命，自應依違禁物不問犯人與否，均依毒品危害防制條例第十八條第一項前段之
    規定宣告沒收銷燬之。上開應沒收及沒收銷燬之物，均於被告施用安非他命之主
    刑項下宣告沒收。至偵字第七六三七號偵卷扣案之吸食器一組、玻璃管四支、燈
    泡三個、噴燈瓦斯二個、噴燈座一個，並無證據證明為被告所有，亦無證據證明
    被告以之施用安非他命，自無從諭知沒收。另扣案之安非他命淨重０．０二七六
    公克，已全數鑑析用罄，應認業已滅失，同無從諭知沒收（至裝該安非他命之空
    袋，前已諭知沒收）。
四、據上論斷，應依刑事訴訟法第二百九十九條第一項前段，毒品危害防制條例第八
    條第二項、第十條第二項、第十八條第一項前段，刑法第十一條、第五十六條、
    第三十八條第一項第二款、第五十一條第五款，判決如主文。
中        華        民        國    八十九    年    六    月    五      日
                                  臺灣士林地方法院刑事第四庭
                                              法  官  江  翠  萍
右正本證明與原本無異。
如不服本判決，應於判決送達後十日內，向本院提出上訴狀。
                                              書記官  陳  淑  女
中        華        民        國    八十九    年    六    月    八      日
附錄本案論罪科刑法條全文：
毒品危害防制條例第八條第二項：
  轉讓第二級毒品者，處六月以上五年以下有期徒刑，得併科新臺幣七十萬元以下罰
  金。
毒品危害防制條例第十條第二項：
  施用第二級毒品者，處三年以下有期徒刑。


司法院資訊處製作；財團法人民間司法改革基金會備份。
